臺灣屏東地方法院刑事判決　　　　　　　　　　　　　九十三年度簡上字第三八號
　　上　訴　人　臺灣屏東地方法院檢察署檢察官
　　被　　　告　乙○○
右上訴人因竊盜案件，不服本院簡易庭九十三年簡字第二五○號民國九十三年二月二
十五日刑事簡易判決（九十二年度偵字第四一七七號）提起上訴，本院判決如左：
    主  文
上訴駁回。
    事實及理由
一、本件經本院審理結果，認原審以被告確實有竊盜犯行，依刑法第三百二十條第一
    項之規定，判處被告有期徒刑四月，如易科罰金以三百元折算一日，其認事、用
    法、量刑等均無不當，應予維持，並引用後附第一審判決所載之事實、證據及理
    由。
二、檢察官上訴意旨略以：被告於九十二年十月下旬某日，在屏東縣萬巒鄉○○路三
    十五之二號前，竊取甲○○所有引擎號碼３ＸＹ─５２５４６１號之機車，並懸
    掛在其於八十九年十二月間在屏東市○○路五十號前所竊取丙○○所有之ＰＦＪ
    ─１１２號之車牌一面，被告上述竊取機車及車牌之犯行與本件犯罪，時間緊接
    ，罪名同一，顯基於概括犯意所為，具有連續犯之裁判上一罪關係，為原起訴效
    力所及，原審未及審酌，難認原判決允當等語。
三、惟查：被告本案犯罪時間係在九十二年八月十四日，而其竊取被害人甲○○所有
    之機車為九十二年十月下旬某日，二者間相隔已二月有餘，其竊取被害人丙○○
    所有車牌距本件犯罪時點更長達二年十月，其行竊機車、車牌（即併案部分）之
    犯罪時間與本件犯罪時間，顯非緊接；又被告竊得本件之小貨車後，於同日將之
    轉賣予「環保廢車保養廠」牟利，此與其行竊機車及車牌係供自己騎用之目的截
    然不同，故其竊取車牌或竊取小貨車之初，應無所謂「概括犯意」之存在，因此
    被告竊取機車及車牌之行為，與其竊取小貨車之犯罪事實，應無何連續犯之裁判
    上一罪關係，非起訴效力所及，原審雖未審酌，並無不當，檢察官上訴為無理由
    ，應予駁回。
四、至併送上訴部分（九十三年度偵字第一五四○號），與原起訴部分既無連續犯之
    裁判上一罪關係，自應退由檢察官另行處理。
四、被告經合法傳喚無正當理由不到庭，爰不得其陳述逕行判決。
五、依刑事訴訟法第四百五十五條之一第三項、第三百七十三條、第三百七十一條、
    第三百六十八條，判決如主文。
中      華      民      國      九十三      年      五    月    三十一  日
                                  審判長法  官  黃  國  永
                                        法  官  林  昌  義
                                        法  官  翁  世  容
右正本證明與原本無異。
不得上訴。
                                          書記官   林鴻仁
中      華      民      國      九十三      年      五    月    三十一  日
附錄本判決論罪之法條：
刑法第三百二十條 第一項
意圖為自己或第三人之所有，而竊取他人之動產者，為竊盜罪，處五年以下有期徒刑
、拘役或五百元以下罰金。
